# 是否可以用票据跟其他企业交换现金？

提问人：tigerlsh 时间：2016-08-01 17:56:36
企业很多客户都以票据支付货款，票据较多，现金相对较少，而员工工资及水电费等无法通过票据支付，而企业在向银行贴现时，银行表示金额达不到标准，不予办理。企业打算和其他业企业签订协议，将票据给对方，交换现金。 请问，这样操作是否有不规范之处或者风险？

回答人：chenyiwei
这种情况属于在无真实交易背景情况下的票据背书，受让方属于在无证情况下从事金融业务，因此存在一定的法律风险，企业也很可能无法获取融资费用税前扣除所需的合规票据。

提问人：tigerlsh 时间：2016-08-02 01:21:52
请问陈版，这种情况下，对方能否请税务局代开发票，代开的发票是否可以作为获取融资费用税前扣除所需的合规票据？

回答人：chenyiwei
可能各地规定会有不同，建议直接咨询主管税务机关。